【裁判字號】    94,上易,2259
【裁判日期】    950530
【裁判案由】    竊盜
【裁判全文】
臺灣高等法院刑事判決                94年度上易字第2259號
上  訴  人  臺灣臺北地方法院檢察署檢察官
被      告  丁○○
                    （現另案於臺灣新店戒治所執行中）
上列上訴人因被告竊盜案件，不服臺灣臺北地方法院94年度易字
第1316號，中華民國94年11月14日第一審判決（起訴案號：臺灣
臺北地方法院檢察署94年度偵字第7330號，暨移送併辦案號：94
年度偵字第22824號、臺灣板橋地方法院檢察署95年度偵字第907
0號），提起上訴，本院判決如下：
    主  文
原判決撤銷。
丁○○連續踰越安全設備竊盜未遂，累犯，處有期徒刑玖月。
    事  實
一、丁○○前於民國（下同）89年間，因重利案件，經台灣板橋
    地方法院於90年2月23日判處有期徒刑6月，並於90年6月22
    日易科罰金執行完畢；復於92年間因搶奪案件，經臺灣臺北
    地方法院92年10月27日判處有期徒刑1年，亦於93年6月7日
    縮短刑期執行完畢，仍不知悔改，竟基於為自己不法所有意
    圖之概括犯意，於(1)94年3月8日13時40分許，在台北市○○○路○段316號上記五金行，見該店門口放置展售之空氣壓縮
    機1台，遂徒手竊取該空氣壓縮機，得手後將之放置在其所
    騎乘之機車（車牌號碼：CQW－092號）腳踏板上，旋即騎車
    逃逸，嗣於同日13時47分許，因違規左轉而在台北市○○○
    路○段316號前經警攔檢，當場查獲前開空氣壓縮機1台。(2)
    同年3月30日2時許，在台北市○○○路○段9巷2號1樓，趁夜
    深無人之際，以不詳方式打開該處安全設備窗戶而踰越之，
    進入由乙○○負責監督施工、現無人居住之裝潢中住宅，欲
    徒手竊取放置其內之空氣壓縮機1台，惟於搬動時尚未得逞
    之際，旋於同日4時30分許，經巡邏員警據報查獲。(3)94年9
    月20日14時15分許，在台北市○○街46號1樓前，見朱玉惠
    所有而置放於貨車上之冷氣機一台，無人看管，而徒手竊取
    該冷氣機，並將之置放於其所騎之車號CQW－092號機車腳踏
    板上，嗣經附近住戶馮雪華記下車號，報警循線查獲。(4)94
    年5月30日13時40分許，侵入台北縣板橋市○○路○段55巷5
    號1樓東有禮興業有限公司倉庫內，竊取西褲80條，放置於
    其所騎乘之其母所有車號CMR－269號機車腳踏板上，揚長而
    去，為該公司法定代理人甲○○發現制止不及，記下車號，
    報警循線查獲。
三、案經丙○○、乙○○分別訴請台北市政府警察局萬華分局、
    大安分局移送台灣台北地方法院檢察署檢察官偵查起訴，及
    朱玉惠報請台北市政府警察局中正第二分局、禮興業有限公
    司法定代理人甲○○訴請臺北縣政府警察局海山分局移請同
    署檢察官移送併案審理。
    理  由
一、上揭事實欄一(1)、(2)、(3)之犯罪事實，業據被丁○○於警詢
    及偵審中供承不諱，核與(1)告訴人丙○○於警詢及偵查時(2)
    告訴人乙○○於警詢時之指訴，證人即員警廖國棟於偵查(3)
    告訴人朱玉惠及證人馮雪蓉於警詢證述情節相符，復有告訴
    人丙○○所簽具之贓物認領保管單、被告所騎乘之前開機車
    相片2幀、告訴人丙○○遭被告竊取之空氣壓縮機相片4幀（
    見偵字第7330號卷第18頁至第21頁）、被告所使用之行動電
    話0000000000號自94年3月29日起至30日止之通聯紀錄、告
    訴人乙○○所簽具之贓物認領保管單及其所有空氣壓縮機相
    片1幀、台北市○○○路○段9巷2號1樓現場照片6幀（見偵字
    第14047號卷第4頁至第6頁、第26頁至第30頁）、台北市政
    府警察局中正第二分局現場到片資料用紙（見偵字第21205
    號卷第26頁至第27頁）在卷可稽，被告之上開自白核與事實
    相符，自堪採為認定犯罪之證據。又公訴人雖認被告上開(2)
    之竊盜事實，係以不詳方式毀越台北市○○○路○段9巷2號1
    樓之門窗鎖而竊盜，然參以告訴人乙○○於警詢時供稱：「
    我到現場時發現門進去旁邊的窗戶被破壞打開，以及大門也
    是開的」等語，佐以卷內之大門及旁邊窗戶之相片（見偵字
    第14047號卷第30頁），並未有門鎖或窗戶鎖扣，甚至於大
    門及窗戶亦無被毀壞之情形，顯見被告係趁夜深無人之際，
    以不詳方式打開大門旁邊之安全設備窗戶而踰越之，再開啟
    大門，實際上並未毀損該處之門鎖或窗戶鎖扣，亦未毀損該
    處之大門及窗戶之情至明。足徵被告該次犯行，係踰越安全
    設備而竊盜。是被告上開3次竊盜之事證明確，犯行堪以認
    定。
二、事實欄一之(4)之犯罪事實，訊據被告固坦承與其母即張美華
    輪流騎乘為張美華所有之車號CMR-269號機車，但矢口否認
    竊取東有禮興業有限公司倉庫內之西裝褲，辯稱：案發當時
    伊在家云云。然查：被告上揭竊取東有禮興業有限公司倉庫
    內之西裝褲，業據被害人即東有禮興也有限公司之法定代理
    人甲○○於警詢時指訴綦詳（見偵字第9070號卷第7頁至第
    12頁），並有甲○○當場指認行竊者所騎乘之車號CMR-269
    號機車，而該機車經警查證車籍資料係被告之母張美華所有
    ，業據證人張美華於警詢證稱：平常與其子丁○○輪流使用
    ，而案發當日伊正在上班等語（見偵查卷第12頁至第13頁）
    ，而被告亦不否認該機車為其所騎乘。又本件行竊之方式，
    係將竊取之西裝褲放置於機車腳踏板上，核與事實欄一之(1)
    (3)之行竊方式，亦將行竊而得之空氣壓縮機放置於機車腳踏
    板上，犯罪方式相同，堪認該竊取之西裝褲之事實，確係被
    告所為。被告所辯案發當時在家云云，顯係卸責之詞，不足
    採信。綜上所述，被告上開(4)之竊盜事證明確，犯行亦堪認
    定。
三、核被告丁○○所為，上開(1)、(3)、(4)之事實，均係犯刑法第
    320條第1項之竊盜罪；上開(2)之事實，係犯刑法第321 條第
    2項、第1項第2款之踰越安全設備竊盜未遂罪。而(4)之部分
    ，另犯刑法第306條第1項之侵入他人建築物罪，並與該次所
    犯之竊盜罪有方法與結果之牽連犯關係，應從一重竊盜罪處
    斷。被告上開4次竊盜犯行，時間緊接，構成犯罪要件相同
    ，顯係基於概括犯意為之，為連續犯，應依刑法第56條之規
    定，從一重之刑法第第321條第2項、第1項第2款之踰越安全
    設備竊盜未遂罪處斷，並加重其刑。被告前有如事實欄所載
    之犯罪、科刑及執行情形，有本院被告前案紀錄表在卷可稽
    ，其受有期徒刑之執行完畢，5 年內再犯本件有期徒刑以上
    之罪，為累犯，應依刑法第47 條之規定加重其刑，並遞加
    重之。又被告就上開(2)之犯行，業已著手竊取告訴人乙○○
    所有空氣壓縮機行為之實施，尚未得逞即經查獲，為未遂犯
    ，爰依刑法第26條前段之規定，按既遂犯之刑減輕其刑，並
    依法先加重，後減輕之。被告上開(3)、(4)之犯行，雖未據公
    訴人起訴，惟與起訴之(1)、(2)之竊盜事實，有連續犯之裁判
    上一罪之關係，復經檢察官移送併辦，本院就該部分之犯行
    ，自得併為審理之，附此敘明。
四、原審認被告所犯罪證明確，予以論罪科刑，固非無見。惟上
    開(3)及(4)部分竊盜犯行，原審未及審酌，即有未洽。檢察官
    執此上訴，指摘原判決不當，為有理由，應由本院將原判決
    撤銷改判。爰審酌被告已有多次前科，猶不知悔改，復貪圖
    不法利益，多次竊取他人財物，不宜輕處，並參酌其犯罪手
    段、目的及所生損害，犯罪後尚能坦承部分犯行，及其他一
    切情狀，量處有期徒刑9月，以示懲儆。
據上論斷，應依刑事訴訟法第369條第1項前段、第364條、第299
條第1項前段，刑法第56條、第321條第2項、第1項第2款、第306
條第1項、第55條、第26條前段、第47條，判決如主文。
本案經檢察官田炳麟到庭執行職務。
中    華    民    國    95    年    5     月    30    日
                  刑事第10庭    審判長法  官  劉景星
                                      法  官  陳博志
                                      法  官  李春地
以上正本證明與原本無異。
不得上訴。
                                      書記官  何子傑
中    華    民    國    95    年    5     月    30    日
附錄：本案論罪科刑法條全文
刑法第321條  （加重竊盜罪）
犯竊盜罪而有左列情形之一者，處六月以上、五年以下有期徒刑
：
一  於夜間侵入住宅或有人居住之建築物、船艦或隱匿其內而犯
之者。
二  毀越門扇、牆垣或其他安全設備而犯之者。
三  攜帶兇器而犯之者。
四  結夥三人以上而犯之者。
五  乘火災、水災或其他災害之際而犯之者。
六  在車站或埠頭而犯之者。
前項之未遂犯罰之。


司法院資訊處製作；財團法人民間司法改革基金會備份。
